【裁判字號】    97,訴,1012
【裁判日期】    981216
【裁判案由】    偽造有價證券等
【裁判全文】
臺灣士林地方法院刑事判決      九十七年度訴字第一○一二號
公  訴  人  臺灣士林地方法院檢察署檢察官
被      告  丁○○
選任辯護人  李國盛律師
上列被告因偽造有價證券等案件，經檢察官提起公訴（九十七年
度偵緝字第五九六號、九十七年度偵字第九四九六號），本院判
決如下：
    主  文
丁○○意圖供行使之用，而偽造有價證券，處有期徒刑年肆月
。如附表所示偽造之本票貳紙均沒收之。
其餘被訴部分無罪。
    事  實
一、丁○○與其前女友甲○○之母丙○○○間有債務糾紛，丙○○○唯恐其夫乙○○發覺其將拍賣房屋所得新臺幣（下同）
    三百餘萬元之款項交由丁○○使用，而向丁○○催索甚急，
    丁○○因無力清償，乃託詞該款項為其雇主「戊○○」所挪
    用，「戊○○」已允諾處理，並願先行簽發本票作為擔保，
    竟基於意圖供行使之用而偽造有價證券之犯意，於民國九十
    六年一月五日某時許，在其臺中市○○區○○路一段九十七
    號住處，諉以「戊○○」名義，接續於票號ＴＳ二三九八○
    三、ＴＳ二三九八○四號空白本票上偽填如附表所示之票面
    金額、受款人、發票日、到期日、發票人身分證字號及地址
    ，並偽簽「戊○○」之簽名各一枚及按捺指印各一枚於其旁
    ，而偽造上開有價證券，並於同年月二十二日在臺中市○○
    路某處郵寄至臺北市信義區○○○路一四二號予乙○○而行
    使，足以生損害於「戊○○」、乙○○及丙○○○，嗣乙○○及丙○○○向丁○○催還債務無著，始悉上情。
二、案經丙○○○訴由臺灣臺北地方法院檢察署呈請臺灣高等法
    院檢察署檢察長令轉及乙○○訴由臺灣士林地方法院檢察署
    檢察官偵查起訴。
    理  由
甲、證據能力方面：
    按得為證據之被告以外之人於偵查中所為之陳述，因其陳述
    未經被告詰問，應認屬於未經合法調查之證據，並非無證據
    能力，而禁止證據使用。此項詰問權之欠缺，非不得於審判
    中由被告行使以補正，而完足為經合法調查之證據（最高法
    院九十六年度臺上字第四○六四號判決參照）。證人即告訴
    人丙○○○於檢察官偵查中之證詞，業經具結，並經本院於
    審理時傳喚到場進行交互詰問，被告之詰問權業由其辯護人
    代為行使而補正，其於檢察官偵查中之證詞，自得作為證據
    ；又臺灣臺北地方法院檢察署九十六年十二月十二日公務電
    話紀錄，雖屬被告以外之人在審判外之言詞陳述，然當事人
    及辯護人於審判程序對於上開證據方法之證據能力並未爭執
    ，本院審酌該言詞陳述於作成時之情況，並無違法不當或證
    明力明顯過低之瑕疵，復無顯不可信之情況，依刑事訴訟法
    第一百五十九條之五之規定，亦得為證據；至其餘資以認定
    本案之非供述證據（詳後述），亦查無違反法定程序取得之
    情形，依同法第一百五十八條之四反面規定，應具證據能力
    ，合先敘明。
乙、實體方面：
壹、有罪部分：
一、訊據被告丁○○固不否認如附表所示二紙本票為伊所填寫，
    並寄交告訴人乙○○，惟矢口否認有何意圖供行使之用而偽
    造有價證券犯行，辯稱：告訴人之款項係遭伊所任職之「星
    雲傳播有限公司」負責人「戊○○」所挪用，嗣「戊○○」
    允為處理，並在國外撥打電話主動告知身分證字號及住址，
    要伊代為簽發本票交付告訴人，伊始代為簽發如附表所示之
    本票寄交告訴人云云。經查：
  (一)上揭犯罪事實，業據證人即告訴人丙○○○於偵查中指證歷
    歷（見臺灣臺北地方法院檢察署九十六年度他字第六一二八
    號偵查卷第四十頁至第四十一頁），被告亦自承：如附表所
    示本票之內容俱為伊所填寫，指印亦為伊所捺印，告訴人沒
    有見過「戊○○」等語（見本院九十七年度訴字第一○一二
    號刑事卷第九十九頁、臺灣臺北地方法院檢察署九十七年度
    偵緝字第七八九號偵查卷第二十四頁），並有如附表所示本
    票影本附卷可稽（見臺灣臺北地方法院檢察署九十六年度他
    字第三一五四號偵查卷第九頁）。
  (二)被告固辯稱：伊係經由「戊○○」同意，並主動告知身分證
    字號及住址後，始代為簽發如附表所示之本票寄交告訴人云
    云，惟被告自稱：於九十四年起迄九十六年十月止任職「星
    雲傳播有限公司」，與該公司負責人「戊○○」共事二、三
    年等語（見同上第七八九號偵查卷第二十三頁、臺灣士林地
    方法院檢察署九十七年度偵緝字第五九六號偵查卷第二十三
    頁），然：
    1.觀諸卷附被告用以寄送如附表所示本票之信封（見同上第
      三一五四號偵查卷第十頁），寄件人地址係書寫其前與告
      訴人同住之地址「臺北市○○○路○段七九○巷五十七弄
      十三號二樓」，但郵戳上之寄件地卻為「臺中健行路」，
      果若被告係經由「戊○○」同意代為簽發本票作為債務擔
      保之用，何需刻意隱瞞，贅捺自己指印於本票上，並不願
      於信封上表明其真實住所？此顯違常情；況經檢察官查詢
      結果，全國並無身分證字號「Ｚ000000000」之
      人，如附表所示本票上發票人之地址「桃園縣平鎮市○○
      路七九二巷十八號九樓之三」，經向轄區派出所警員查詢
      結果又無該址，此有法務部戶役政連結作業系統個人基本
      資料查詢、臺灣臺北地方法院檢察署九十六年十二月十二
      日公務電話紀錄附卷足憑（見臺灣臺北地方法院檢察署九
      十六年度他字第六一二八號偵查卷第三十四頁、第三十七
      頁）；且本院依「戊○○」之姓名查詢結果，全國姓名為
      「戊○○」之人共有三位，有法務部戶役政連結作業系統
      個人基本資料查詢在卷可考（見本院九十七年度審訴字第
      一三九號刑事卷第二十六頁），經本院再向警察及戶政機
      關調取「戊○○」之照片供被告指認，並依被告之指認傳
      喚身分證字號Ｚ000000000之戊○○到庭，被告
      又當庭表示此人非「星雲傳播有限公司」負責人「戊○○
      」（見同上第一○一二號本院卷第一○○頁、第一二九頁
      至第一三○頁），是有無「戊○○」之人，已屬可疑。
    2.被告既自稱任職於「星雲傳播有限公司」二、三年，但其
      對於該公司之地址，前後陳述不一，於九十七年四月十七
      日檢察官訊問時先稱：「臺北市○○路五七五巷，‧‧‧
      公司只有該址」云云（見同上第七八九號偵查卷第二十三
      頁），於同年六月十三日檢察官訊問時則稱：「是在東區
      附近，忠孝東路三、四段附近」云云（見同上第五九六號
      偵查卷第二十三頁至第二十四頁），於同年十月三十一日
      本院準備程序時又稱：「在臺北市○○○路○段一四六巷
      一三五號八樓」云云（見同上第一三九號本院卷第十七頁
      、第二十頁），已難盡信；且經本院向臺北市大安地政事
      務所查詢「臺北市○○○路○段一四六巷一三五號八樓」
      建物於九十五年間之所有權人資料結果，並無上開門牌號
      碼，此有臺北市大安地政事務所九十八年五月十五日北市
      大地三字第○九八三○六八八九○○號函附卷足憑（見同
      上第一○一二號本院卷第十三頁）；況經檢察官查詢工商
      登記資料結果，全國並無「星雲傳播有限公司」之登記資
      料，經調取名稱近似之星雲企業有限公司案卷資料，該公
      司股東又無「戊○○」之人，亦有公司登記資料查詢（見
      同上第五九六號偵查卷第三十一頁）、星雲企業有限公司
      案卷影印卷（見外放證物）可佐，且被告自偵查至本院審
      理終結前，復不能提供有關其任職「星雲傳播有限公司」
      之相關名片、薪資袋或全民健康保險等資料（見同上第七
      八九號偵查卷第二十四頁、同上第五九六號偵查卷第二十
      四頁），是有無「星雲傳播有限公司」之存在，亦非全無
      疑問。
    3.矧經本院當庭勘驗被告之行動電話，亦查無被告所稱告訴
      人丙○○○曾與「戊○○」取得聯繫之簡訊（見同上第一
      ○一二號本院卷第一五一頁至第一五二頁），證人即被告
      之前女友甲○○於本院審理時又結證：我與被告交往四年
      ，被告上班地點都是聽被告說的，我不知道被告上班的「
      星雲傳播有限公司」在哪裡，錢被「星雲傳播有限公司」
      老闆騙走的事，也是聽被告說的，被告沒有告訴我老闆的
      姓名，我也未曾與被告所說的老闆聯繫過等語明確（見同
      上第一○一二號本院卷第一一一頁至第一一二頁），益徵
      被告辯解，要屬虛偽不實。
  (三)綜上所述，被告辯解，顯係飾卸之詞，委無足取。本案事證
    明確，被告意圖供行使之用而偽造有價證券犯行，洵堪認定
    ，應依法論科。
二、按行使偽造之有價證券以使人交付財物，本即含有詐欺之性
    質，如果所交付之財物，即係該證券本身之價值，其詐欺取
    財仍屬行使偽造有價證券之行為，不另論以詐欺取財罪（最
    高法院九十年度臺上字第五四一六號判決參照）。被告偽冒
    「戊○○」為發票人而偽造如附表所示之本票，其交付偽造
    之本票僅在清償舊欠，於其新票據債務未履行前，舊欠之借
    款債務仍不消滅，是被告除行使該偽造之本票外，並無另外
    獲得財物或不法利益之行為，揆諸首開說明，無再論以詐欺
    罪之餘地，是核被告所為，係犯刑法第二百零一條第一項偽
    造有價證券罪。被告偽造「戊○○」署押係偽造有價證券之
    階段行為，其偽造有價證券後進而行使，行使之輕度行為應
    為偽造之重度行為所吸收，均不另論罪。按同時偽造同一被
    害人之多張本票時，其被害法益仍僅一個，不能以其偽造之
    本票張數，計算其法益。此與同時偽造不同被害人之文書或
    支票時，因有侵害數個人法益，係一行為觸犯數罪名者迥異
    （最高法院七十三年臺上字第三六二九號判例參照），又如
    數行為於同時同地或密切接近之時地實施，侵害同一之法益
    ，各行為之獨立性極為薄弱，依一般社會健全觀念，在時間
    差距上，難以強行分開，在刑法評價上，以視為數個舉動之
    接續施行，合為包括之一行為予以評價，較為合理，則屬接
    續犯，而為包括之一罪（最高法院八十六年臺上字第三二九
    五號判例參照），被告於同時、同地接續偽造如附表所示之
    本票二紙，係接續為之，應為包括之一罪。爰審酌被告不思
    以正當途徑解決債務問題，竟虛構「戊○○」之人簽發如附
    表所示鉅額本票，且迄未與告訴人和解，及其品行、智識程
    度、生活狀況、告訴人所受之損害等一切情狀，量處如主文
    第一項所示之刑。又被告之犯罪時間雖在九十六年四月二十
    四日之前，然被告既經本院判處有期徒刑三年四月，所犯之
    罪又屬中華民國九十六年罪犯減刑條例第三條第一項第十五
    款所列不予減刑之罪，故不予減刑。如附表所示偽造之本票
    ，不問屬於犯人與否，應依刑法第二百零五條之規定，均宣
    告沒收之。
貳、無罪部分：
一、公訴意旨另以：被告意圖為自己不法所有，假寄居女友甲○○臺北市信義區○○○路○段七九○巷五十七弄十三號二樓
    住處之便，於九十五年四月上旬，向甲○○之母即告訴人丙○○○借款二十萬元，因此得知告訴人丙○○○保管中華郵
    政股份有限公司（下稱中華郵政公司）南港同德郵局（下稱
    同德郵局）帳號0000000號、戶名乙○○即告訴人之
    帳戶內有存款三百餘萬元，遂向告訴人丙○○○佯稱需上揭
    帳戶之金融卡以辦理匯款入帳清償上揭借款手續，致告訴人
    丙○○○陷於錯誤，因此交付附有密碼記載之上揭帳戶金融
    卡，被告於同日接續向告訴人丙○○○謊稱，尚需該帳戶之
    存摺與印章方可辦理手續，致告訴人丙○○○陷於錯誤，因
    此繼續交付該帳戶存摺與印章予被告。被告自九十五年五月
    一日起至同年九月二十四日（起訴書誤載為同年十月七日，
    業經蒞庭檢察官當庭更正，見同上第一○一二號本院卷第一
    三五頁）止，未經告訴人乙○○與丙○○○同意，擅自持該
    金融卡至不詳處所之自動櫃員機，接續多次輸入設定之密碼
    ，不法自該自動櫃員機提領乙○○上揭帳戶內之款項共三百
    二十五萬元並花用殆盡。因認被告另涉犯刑法第三百三十九
    條第一項詐欺取財罪嫌、刑法第三百三十九條之二第一項由
    自動付款設備詐欺取財罪嫌云云。
二、按犯罪事實應依證據認定之，無證據不得認定犯罪事實；不
    能證明被告犯罪者，應諭知無罪之判決，刑事訴訟法第一百
    五十四條第二項、第三百零一條第一項分別定有明文。此所
    謂認定犯罪事實之證據，無論其為直接或間接證據，均須達
    於通常一般人均不致有所懷疑，而得確信其為真實之程度，
    始得據為有罪之認定，若其關於被告是否犯罪之證明未能達
    此程度，而有合理性懷疑之存在，致使無法形成有罪之確信
    ，根據「罪證有疑、利於被告」之證據法則，即不得遽為不
    利被告之認定（最高法院二十九年上字第三一○五號、四十
    年臺上字第八六號、七十六年臺上字第四九八六號判例參照
    ）。次按告訴人之告訴，係以使被告受刑事追訴為目的，其
    指訴是否與事實相符，仍應調查其他證據，以資審認，必被
    害人所述被害情形，無瑕疵可擊，且就其他方面調查，又與
    事實相符，始足據為有罪判決之基礎（最高法院八十一年度
    臺上字第三五三九號判決參照）。
三、公訴人認被告涉有詐欺取財及由自動付款設備詐欺取財罪嫌
    ，無非係以告訴人丙○○○之指訴、臺北郵局九十六年九月
    二十九日北營字第○九六○九○三七二○號函文及歷史交易
    清單、九十七年七月一日北營字第○九七○九○二三二○號
    、臺灣郵政股份有限公司（下稱臺灣郵政公司，於九十六年
    二月九日改名，嗣於九十七年八月一日回復法定名稱為中華
    郵政公司）儲匯局九十七年六月二十日儲字第○九七○○○○八○○號函等為其主要論據。
四、訊據被告固坦於九十五年四月四日起至同年五月十日止，曾
    以告訴人丙○○○所交付告訴人乙○○前揭同德郵局帳戶之
    金融卡提領該帳戶內之存款，惟堅詞否認有何詐欺取財及由
    自動付款設備詐欺取財犯行，辯稱：上開帳戶金融卡並非伊
    向告訴人丙○○○詐得，而係告訴人丙○○○經營生意走不
    開，於九十五年四月初至同年五月十日間主動交付，並交付
    存摺要求代為補登，伊提領款項後均交給告訴人丙○○○，
    伊於九十五年五月十日取款後，未立即將該帳戶之存摺及金
    融卡返還，而置於所任職「星雲傳播有限公司」辦公室抽屜
    ，並至南部出差一、二個月，該帳戶自同年五月十一日起至
    同年九月二十四日之款項為該公司負責人「戊○○」及會計
    林小姐所提領云云。
五、經查：
  (一)證人即告訴人丙○○○於本院審理時固證稱：被告是我女兒
    甲○○前男友，九十五年五月一日至同年十月七日，我好意
    讓被告住我家，於同年四月四日被告騙我說有一筆二十萬元
    要還我先生乙○○，要匯到乙○○郵局帳戶，需要提款卡，
    因乙○○同德郵局帳號0000000號帳戶之存摺、印章
    及提款卡，平日由我保管，該帳戶內還有一筆房子被法院拍
    賣剩下的錢三百多萬元，我是在當天將提款卡拿給被告，但
    被告又說還要存摺及印章，所以當天我又再把存摺及印章交
    給被告，但被告遲未返還該帳戶之存摺、印章及提款卡，一
    下子說在我女兒床下，我女兒在睡覺不方便拿，一下子又說
    在公司，於同年中秋節前一週，乙○○要看存摺，當時被告
    還住在我們家，聽見我們在樓上爭吵，被告就說他把存摺放
    在公司，會馬上拿回來還我，隔天被告就將存摺及印章還我
    ，交還時存款餘額還寫三百多萬元，但存摺中間有缺頁，一
    看就知道被撕掉，提款卡當時沒有還我，被告說已經碎掉丟
    掉了，後來我就直接辦遺失換發新提款卡，領到新卡之前，
    我從未自己或委由他人以金融卡提領該帳戶內存款，於同年
    四月四日起至同年十一月八日換存摺前，關於提款卡提款都
    不是我所提領云云（見同上第一○一二號本院卷第一○○頁
    至第一○四頁），並提出告訴人乙○○同德郵局帳號000
    0000號帳戶自九十五年四月一日起至同年十二月三十一
    日止之客戶歷史交易清單及存摺影本為證（見臺灣臺北地方
    法院檢察署九十六年度他字第三一五四號偵查卷第三頁至第
    六頁、第七頁至第八頁）。
  (二)惟證人丙○○○於同日經辯護人詰之：何以於刑事告訴狀內
    敘述交付上開金融卡之時間為九十五年四月二十六日，且被
    告嗣後有返還該金融卡，與前述證詞不符，證人丙○○○旋
    改稱：「這個時間對，我九十五年四月四日確實有交給被告
    提款卡，後來被告有先將提款卡放在我房間桶子內，後來九
    十五年四月二十六日因為被告說他要還乙○○錢，要我將提
    款卡交給他，我就跟他說放在我房間桶子裡，我就叫他自己
    去拿，後來被告也再也沒有將提款卡還給我了。」、「我叫
    他拿存摺和印章，卡片也是我叫被告去拿，因為當時我不在
    家。」、「他還給我是一個碎掉的卡片。」云云（見同上第
    一○一二號本院卷第一○三頁至第一○四頁），是證人丙○○○就何時將告訴人乙○○上揭同德郵局帳戶之存摺、印章
    及金融卡交付被告、又係如何交付、被告嗣後有無返還該金
    融卡等重要情節，前後證述齟齬，其證言憑信性不足，已難
    盡信。
  (三)細繹告訴人丙○○○所提出上開存摺影本內頁（即告證二）
    印錄資料欄位（見同上第三一五四號偵查卷第八頁），九十
    五年四月四日該帳戶存款結餘為三百六十七萬一千八百十四
    元，然其中「六」字明顯有用筆刻意描繪之痕跡，而於九十
    五年三月二十二日至同年四月四日交易紀錄欄間距，有以淺
    黑色油墨印錄九十五年九月十一日、同年月十二日、同年月
    十三日卡片提款六萬元至四萬元不等之交易紀錄，且同年月
    十三日該帳戶存款結餘已為三十七萬三千四百零六元；又告
    訴人乙○○上開同德郵局帳戶自九十五年四月一日起迄九十
    六年九月十七日止，除於九十五年十月十八日及同年十一月
    八日因存摺印錄資料欄位用罄或存摺污損換簿外，並無更改
    密碼紀錄，另於同年十一月二十四日因原金融卡折損，重新
    申請新卡，並繳附原金融卡一枚，而新申請之金融卡係於同
    年十二月七日始領取，然該帳戶自同年九月十六日至同年十
    一月二十四日申請換發新金融卡前，該帳戶仍持續以金融卡
    提領現金，並於同年九月二十五日有利用自動櫃員機自告訴
    人乙○○前開同德郵局帳戶轉入一萬八千零十七元至被告於
    南港福德郵局所開設帳號0000000號帳戶等情，亦有
    臺灣郵政公司九十六年九月二十九日北營字第○九六○九○
    三七二○號函及檢附之金融卡申請書及客戶歷史交易清單（
    見同上第三一五四號偵查卷第八頁至第十三頁）、中華郵政
    公司儲匯處九十七年九月四日儲字第○九七○○○一一一六
    號函及檢附之換發儲金簿報告單（見同上第五九六號偵查卷
    第五十七頁、第六十頁至第六十一頁）、臺灣郵政公司儲匯
    處九十七年六月二十日儲字第○九七○○○○八○○號函、
    臺灣郵政公司臺北郵局九十七年七月一日北營字第○九七○
    九○二三二○號函檢附之開戶資料（見同上第五九六號偵查
    卷第三十四頁、第五十頁至第五十一頁）在卷可佐，證人丙○○○於本院審理時又證以：「存摺拿回來九十五年九月十
    三日當天我就拿所剩那頁去補登」、「我拿回存摺時我去補
    登，才知道裡面的錢都被領走」等語（見同上第一○一二號
    本院卷第一○九頁）；衡情三百餘萬元數目非微，證人丙○○○既明知將該帳戶之存摺、印章及提款卡交付被告時，該
    帳戶內之存款高達三百餘萬元，且屢次向被告催還存摺、印
    章及金融卡，被告均藉詞推諉，豈有不心生懷疑，立即向郵
    局查明存款餘額並採取相關措施，以防止存款遭盜領？焉有
    長達近五月未加置理，任由被告持續以金融卡盜領該帳戶存
    款高達九十餘次之可能？且由證人丙○○○所述，其於被告
    返還該存摺及金融卡時，已發現該存摺有缺頁，金融卡已破
    碎，並於九十五年九月十三日補登存摺時，即知該帳戶餘額
    僅餘三十七萬餘元，猶未立即向郵局申請換發存摺及金融卡
    ，已與常情有違；又於九十五年九月十三日後該帳戶既已在
    其管領中，證人丙○○○卻稱於同年十月十八日換發新存摺
    前，該帳戶十餘筆金融卡提款，及以自動櫃員機轉帳至被告
    同德郵局帳戶之紀錄，其均不知情，亦與常理不符；況證人
    丙○○○當時尚一併將該帳戶之存摺及印章交付被告，被告
    果欲盜領存款，大可一次臨櫃大額提領，何需以金融卡一次
    提領一萬元至六萬元不等，以九十餘次之方式盜領，如此大
    費周章？若非證人丙○○○同意被告以其所交付該帳戶之金
    融卡取款，何以如此？益徵證人丙○○○前開指證，容有隱
    情，自難遽信。
  (四)末按，被告否認犯罪事實所持之辯解，縱屬不能成立，然在
    別無積極證據足以證明其犯罪行為之前，仍不能遽為有罪之
    認定（最高法院三十年上字第一八三一號判例參照），被告
    辯稱前開款項為「戊○○」所提領，固難盡信，已如前述，
    然本院尚難徒憑被告有瑕疵之證言，遽認被告犯罪，公訴人
    所提證據及指出證明之方法，既不能說服本院形成被告所涉
    詐欺取財及由自動付款設備詐欺取財犯行有罪之心證，此外
    ，復查無其他積極證據足資認定被告涉有公訴人所指上述犯
    行，既不能證明被告此部分犯罪，參諸前揭規定及說明，自
    應為無罪之諭知。
據上論斷，應依刑事訴訟法第二百九十九條第一項前段、第三百
零一條第一項，刑法第二百零一條第一項、第二百零五條，刑法
施行法第一條之一第一項、第二項前段，判決如主文。
本案經檢察官彭康凡到庭執行職務
中    華    民    國  九十八  年   十二   月   十六   日
                          臺灣士林地方法院刑事第八庭
                              審判長法  官  黃雅君
                                    法  官  陳俞婷
                                    法  官  孫萍萍
以上正本證明與原本無異。
如不服本判決應於收受送達後十日內向本院提出上訴書狀，並應
敘述具體理由；其未敘述上訴理由者，應於上訴期間屆滿後二十
日內向本院補提理由書（均須按他造當事人之人數附繕本）「切
勿逕送上級法院」。
                                    書記官  陳紀元
中    華    民    國  九十八  年   十二   月   十六   日
附錄本判決論罪科刑依據之法條：
刑法第二百零一條第一項
意圖供行使之用，而偽造、變造公債票、公司股票或其他有價證
券者，處三年以上十年以下有期徒刑，得併科三千元以下罰金。


司法院資訊處製作；財團法人民間司法改革基金會備份。
